# 控制的确认

提问人：bigxia07 时间：2016-10-14 16:34:07
A公司与个人B投资设立C，A占75%，B占25%，现A和C公司与其他方成立D公司，A占35%，C占20%，其中A派驻 4 名董事，C派驻 1名董事，其他方派驻 2 名董事，D章程中规定，相关决议必须2/3以上董事通过才有效，这种情况下A公司能不能控制D公司

回答人：chenyiwei
在A可以控制C的前提下，A和C合计占D的股权的 55 ％和董事席位的5/7（超过三分之二），因此如无其他特殊因素，A可以控制D。
但如果A不能控制C，则结论会有不同。